臺灣桃園地方法院民事簡易判決
110年度桃簡字第1864號
原      告  林昱繻  
            章紅芽  
兼  上二人
共      同
訴訟代理人  章素珠  
被      告  符華新  
上列當事人間請求回復原狀事件，本院於民國111年6月21日言詞
辯論終結，判決如下：
    主      文
原告之訴駁回。
訴訟費用由原告負擔。
    事實及理由
一、原告主張：訴外人章建達、林素梅及原告（下稱章建達等5
    人）前向訴外人章桂花購買桃園市○○區○○段000○0地號土地
    （下稱系爭土地），並共同出資在系爭土地上興建同市區○○
    ○路0巷00號公寓（共5樓，下稱系爭公寓），上開666之2地
    號除系爭公寓坐落外之土地，於全體共有人間定有分管協議
    ，被告係由繼承之方式成為系爭土地及系爭公寓1樓房屋（
    下稱系爭1樓房屋）之所有權人之一，系爭1樓房屋前之空地
    及停車空間約定由系爭1樓房屋之所有權人使用並管理。被
    告自民國109年11月23日至110年6月5日間幾乎將系爭1樓房
    屋前之大鐵捲門（下稱系爭鐵捲門）保持不關閉之狀態，而
    因系爭鐵捲門未關，於110年2月11日左右，遭不明人士將位
    於系爭鐵捲門旁，系爭建物共用設備即電鈴（下稱系爭電鈴
    ）之控制線剪斷，導致原告無法正常使用系爭電鈴。被告長
    期故意將系爭鐵捲門打開，違反保護他人之法律，屬被告之
    重大過失以致於系爭電鈴之控制線遭剪斷，被告應負責修復
    。爰依民法第184條、第213條之法律關係，提起本件訴訟等
    語。並聲明：被告應回復系爭電鈴之正常使用。
二、被告則以：系爭電鈴的控制線不是伊剪斷的，伊不同意電鈴
    在原來的位置修復等語，資為抗辯，並聲明：原告之訴駁回
    。
三、得心證之理由：
  ㈠按依民法第184條第1項前段所規定之侵權行為之成立，須行
    為人因故意或過失不法侵害他人權利，亦即行為人須具備歸
    責性、違法性，且不法行為與損害間有因果關係，始能成立
    。又主張侵權行為損害賠償請求權之原告，對於被告該當侵
    權行為之成立要件一節，應負舉證之責。又當事人主張有利
    於己之事實者，就其事實有舉證之責，民事訴訟法第277條
    亦定有明文。是民事訴訟如係由原告主張權利者，應先由原
    告負舉證之責，若原告先不能舉證，以證實自己主張之事實
    為真實，則被告就其抗辯事實即令不能舉證，或其所舉證據
    尚有疵累，亦應駁回原告之請求。又所謂過失，係指行為人
    雖非故意，但對構成侵權行為之事實按其情節應注意，並能
    注意，而不注意；或雖預見其能發生而確信其不發生者。侵
    權行為之成立，須行為人因故意過失不法侵害他人權利，亦
    即行為人須具備歸責性、違法性，並不法行為與損害間有因
    果關係，始能成立。就歸責事由而言，無論行為人因作為或
    不作為而生之侵權責任，均以行為人負有注意義務為前提。
  ㈡原告主張被告故意長期將系爭鐵捲門保持不關閉，係違反保
    護他人之法律，屬被告之重大過失，應負回復原狀之責任等
    語，但為被告所否認。經查，原告於審理中陳稱：電鈴的線
    是被人剪掉的，但是是誰剪斷的伊不知道，伊也沒有證據等
    語（見本院卷第88頁反面），可知本件原告並不知系爭電鈴
    為何人所破壞。而系爭鐵捲門開啟時提供人車出入，於關閉
    時提供阻隔內外之功能，原告既不知系爭電鈴為何人所破壞
    ，且系爭電鈴是否係在系爭鐵捲門原應關閉之期間因被告故
    意不關閉而遭人破壞，原告亦未提出舉證證明，難認被告就
    此有何不法之行為。且被告亦為系爭公寓之所有權人之一，
    本即得基於所有權人之地位，依系爭鐵捲門正常之使用方法
    使用之，原告雖主張被告故意長期將系爭鐵捲門開啟，然原
    告亦未說明將長期系爭鐵捲門開啟，有何違反系爭鐵捲門正
    常使用之方法，或違反何種注意義務。再者，原告主張被告
    長期將系爭鐵捲門開啟，係違反保護他人之法律，惟原告亦
    未提出有何法律規定不得長期將系爭鐵捲門開啟。準此，原
    告就被告有何故意、過失及不法行為，均未舉證以實其說，
    則原告本件之主張，難認有據。
四、綜上所述，原告依民法第184條、第213條之法律關係，請求
    被告回復系爭電鈴之正常使用，為無理由，應予駁回。
五、本件事證已臻明確，兩造其餘攻擊防禦方法及舉證，經本院
    斟酌後，核與判決結果無影響，爰不予一一論述，併此敘明
    。
六、訴訟費用負擔之依據：民事訴訟法第78條。
中　　華　　民　　國　　111 　年　　7 　　月　　15　　日
                  桃園簡易庭  法  官  曾耀緯
以上為正本係照原本作成。
如不服本判決，應於送達後20日內，向本院提出上訴狀並表明上
訴理由，如於本判決宣示後送達前提起上訴者，應於判決送達後
20日內補提上訴理由書（須附繕本）。
如委任律師提起上訴者，應一併繳納上訴審裁判費。
中　　華　　民　　國　　111 　年　　7 　　月　　15　　日
                              書記官  吳宏明